【裁判字號】    99,審訴,328
【裁判日期】    990831
【裁判案由】    違反毒品危害防制條例
【裁判全文】
臺灣新竹地方法院宣示判決筆錄         99年度審訴字第328號
公  訴  人  臺灣新竹地方法院檢察署檢察官
被      告  乙○○
指定辯護人  本院公設辯護人  甲○○
上列被告因違反毒品危害防制條例一案，經檢察官提起公訴（99
年度毒偵字第212 號）後，聲請本院改依協商程序而為判決，於
中華民國99年8 月31日下午4 時在本院刑事第十一法庭宣示判決
，出席職員如下：
                                    審判長法  官  馮俊郎
                                          書記官  蕭汝芳
                                          通  譯  楊德光
法官起立朗讀判決主文、犯罪事實要旨、處罰條文，及告以上訴
限制、期間並提出上訴狀之法院，且諭知記載其內容：
一、主  文：
    乙○○施用第一級毒品，累犯，處有期徒刑玖月。又施用第
    二級毒品，累犯，處有期徒刑伍月；扣案之甲基安非他命殘
    渣袋壹個，沒收銷燬之。主刑部分應執行有期徒刑壹年。
二、犯罪事實要旨：
（一）乙○○前曾於民國88年4 月間，因違反毒品危害防制條
      例案件，經臺灣高雄地方法院（下稱高雄地院）於88年7
      月30日，以88年度訴字第1126號判決，分別判處有期徒刑
      1 年、8 月，並經定應執行刑為有期徒刑1 年6 月，嗣提
      起上訴，經臺灣高等法院高雄分院於88年11月10日，以88
      年度上訴字第1445號判決駁回上訴確定；又於89年8 月
      間，因違反毒品危害防制條例案件，經高雄地院於89年11
      月30日，以89年度訴字第2599號判決，分別判處有期徒刑
      8 月、5 月、3 月，並經定應執行刑為有期徒刑1 年2 月
      ，嗣提起上訴，經臺灣高等法院高雄分院於90年2 月20日
      ，以90年度上訴字第68號判決，撤銷改判及駁回上訴，並
      定應執行刑為有期徒刑1 年2 月確定；又於90年11月間
      ，因違反毒品危害防制條例案件，經高雄地院於91年1 月
      3 日，以90年度訴字第2949號判決，分別判處有期徒刑10
      月、5 月，並經定應執行刑為有期徒刑1 年2 月確定；
      又因妨害公務案件，經高雄地院以91年度鳳簡字第623 號
      判決，判處有期徒刑3 月確定，上開、案件之罪，經
      高雄地院於92年6 月11日，以92年度聲字第1355號裁定，
      定應執行刑為有期徒刑1 年4 月，嗣於92年6 月29日確定
      。上開案件接續執行，於90年11月14日入監執行，並於94
      年7 月28日縮短刑期假釋付保護管束出監，嗣於95年2 月
      27日保護管束期滿假釋未經撤銷視為執行完畢。
（二）乙○○前於87年9 月間，因施用毒品案件，經臺灣彰化地
      方法院以87年度毒聲字第1433號裁定送觀察、勒戒，於87
      年9 月30日入所執行觀察勒戒後，因認無繼續施用毒品傾
      向，於87年10月26日出所執行完畢，嗣經臺灣彰化地方法
      院檢察署檢察官於87年10月27日，以87年度偵字第8892號
      為不起訴處分確定。
（三）乙○○不知警惕，又於88年3 月間，因施用毒品案件，經
      高雄地院裁定送勒戒處所觀察、勒戒後，因認有繼續施用
      毒品之傾向，再經高雄地院以88年度毒聲字第3195號裁定
      令入戒治處所施以強制戒治1 年，於88年5 月12日入所執
      行，嗣因強制戒治執行屆滿3 月後經評定為合格已無繼續
      戒治必要，再由高雄地院以88年度毒聲字第6681號裁定停
      止戒治，於88年10月2 日因停止其處分之出監，所餘戒治
      期間付保護管束，旋其停止戒治所餘戒治期間於89年4 月
      29日屆滿，因期滿未經撤銷，視為強制戒治期滿執行完畢
      ；同時其本次非法施用第一級、第二級毒品犯行，亦經高
      雄地院於88年7 月30日，以88年度訴字第1126號判決，分
      別判處有期徒刑1 年、8 月，並經定應執行刑為有期徒刑
      1 年6 月，嗣提起上訴，經臺灣高等法院高雄分院於88年
      11月10日，以88年度上訴字第1445號判決駁回上訴確定，
      其執行情形詳如前述（一）部分。
（四）乙○○竟不知警惕，又於89年8 月間，因施用毒品案件，
      經高雄地方法院以89年度毒聲字第6335號裁定令入戒治處
      所施以強制戒治1 年，於89年8 月24日入所執行，嗣其強
      制戒治執行滿3 月後，經戒治處所認無繼續戒治之必要，
      再由高雄地院以90年度毒聲字第235 號裁定停止戒治，於
      90年2 月6 日因停止其處分之出監，所餘戒治期間付保護
      管束，然乙○○因於此期間內違反保護管束應遵守事項情
      節重大，嗣經高雄地院以90年度毒聲字第4928號裁定撤銷
      停止戒治，於91年11月27日入所執行其殘餘戒治期日，嗣
      於91年6 月2 日出所執行完畢；同時其本次非法施用第一
      級、第二級毒品之犯行，亦經高雄地院於89年11月30日，
      以89年度訴字第2599號判決，分別判處有期徒刑8 月、5
      月、3 月（持有第二級毒品），並經定應執行刑為有期徒
      刑1 年2 月，嗣提起上訴，經臺灣高等法院高雄分院於90
      年2 月20日，以90年度上訴字第68號判決，撤銷改判及駁
      回上訴，並定應執行刑為有期徒刑1 年2 月確定，其執行
      情形詳如前述（一）部分。
（五）乙○○仍不知警惕，又於90年11月間，因施用第一級、第
      二級毒品案件，經高雄地院於91年1 月3 日，以90年度訴
      字第2949號判決，分別判處有期徒刑10月、5 月，並經定
      應執行刑為有期徒刑1 年2 月確定，復與他罪定應執行刑
      為有期徒刑1 年4 月確定，其執行情形詳如前述（一）部
      分。
（六）乙○○不知悔改，又於95年8 月間，因施用第一級、第二
      級毒品案件，經高雄地院於95年11月30日，以95年度訴字
      第2451號判決，分別判處有期徒刑1 年、5 月，並經定應
      執行刑為有期徒刑1 年4 月，嗣於96年3 月5 日確定，並
      與他罪接續執行，於96年8 月30日入監執行，並於98年2
      月24日縮短刑期假釋付保護管束出監，原訂98年9 月2 日
      為縮刑期滿日。
（七）乙○○竟不知悔改，又於96年9 月間，因施用第一級、第
      二級毒品案件，經高雄地院於96年12月24日，以96年度訴
      字第5414號判決，分別判處有期徒刑8 月、4 月，並經定
      應執行刑為有期徒刑10月，嗣於97年1 月21日確定，並與
      他罪接續執行，於96年8 月30日入監執行，並於98年2 月
      24日縮短刑期假釋付保護管束出監，原訂98年9 月2 日為
      縮刑期滿日。
（八）乙○○仍不知悔改，於前開強制戒治處分執行完畢釋放後
      ，「5 年內再犯」施用毒品案件，並經法院判處罪刑確定
      後，復基於施用第一級毒品海洛因的犯罪意思，於99年
      2 月3 日晚上某時許，在新竹縣竹北市○○○路○ 段338
      巷2 號的租屋處，以將海洛因粉末摻入香煙內，再點火吸
      煙之方式，施用第一級毒品海洛因1 次。另基於施用第
      二級毒品甲基安非他命的犯罪意思，於99年2 月2 日晚上
      某時許，在上開租屋處，以將甲基安非他命放在錫箔紙上
      ，再以火燒烤，吸其煙霧之方式，施用第二級毒品甲基安
      非他命1 次。嗣於99年2 月4 日晚上7 時20分許，為警在
      新竹縣竹北市○○○路○ 段293 號前當場查獲，並扣得甲
      基安非他命殘渣袋1 個，經警採集其尿液送驗結果，呈嗎
      啡陽性及甲基安非他命陽性反應，始悉上情。
三、處罰條文：
    毒品危害防制條例第10條第1 項、第2 項、第18條第1 項前
    段，刑法第11條、第47條第1 項、第51條第5 款。
四、協商判決除有刑事訴訟法第455 條之4 第1 項第1 款於本訊
    問程序終結前，被告撤銷協商合意或檢察官撤回協商聲請者
    ；第2 款被告協商之意思非出於自由意志者；第4 款被告所
    犯之罪非第455 條之2 第1 項所定得以協商判決者；第6 款
    被告有其他較重之裁判上一罪之犯罪事實者；第7 款法院認
    應諭知免刑或免訴、不受理者情形之一，及違反同條第2 項
    「法院應於協商合意範圍內為判決；法院為協商判決所科之
    刑，以宣告緩刑或2 年以下有期徒刑、拘役或罰金為限」之
    規定者外，檢察官與被告均不得上訴。
五、如有前項得上訴之情形，得自收受宣示判決筆錄送達之日起
    10日內，向本院提出上訴書狀，上訴於第二審法院。
中    華    民    國    99    年    8     月    31    日
                  刑事第九庭書  記  官        蕭汝芳
                            審判長法官        馮俊郎
以上筆錄正本係照原本作成。
中    華    民    國    99    年    8     月    31    日
                            書  記  官        王思穎
附錄本案處罰實體法條全文：
毒品危害防制條例第10條第1 項、第2 項：
施用第一級毒品者，處6 月以上5 年以下有期徒刑。
施用第二級毒品者，處3 年以下有期徒刑。

司法院資訊處製作；財團法人民間司法改革基金會備份。
